【裁判字號】    97,上易,431
【裁判日期】    971112
【裁判案由】    竊佔
【裁判全文】
臺灣高等法院高雄分院刑事判決         97年度上易字第431號
上  訴  人
即  被  告  丙○○
選任辯護人  吳澄潔律師
上列上訴人因被告竊佔案件，不服臺灣屏東地方法院96年度易字
第326 號中華民國97年3 月31日第一審判決（起訴案號：臺灣屏
東地方法院檢察署95年度偵字第4226號），提起上訴，本院判決
如下：
     主  文
原判決撤銷。
丙○○意圖為自己不法之利益，而竊佔他人之不動產，處有期徒
刑拾月，減為有期徒刑伍月，如易科罰金以銀元參佰元即新台幣
玖佰元折算壹日。緩刑貳年。
     事  實
一、丙○○為圖在省道臺1 線公路南下449 公里300 公尺，即屏
    東縣枋山鄉海岸景點一帶路段違規經營餐飲店，其於民國（
    下同）93年10月間與林長發訂定租賃契約，以每月新臺幣（
    下同）10,000元之代價，租用林長發前向國有財產局長期承
    租，坐落該路段附近之屏東縣枋山鄉○○○段第51地號國有
    土地供農作使用而搭建如附圖H 所示鐵皮貨櫃屋1 棟及附近
    空地，租期自民國（下同）93年11月1 日迄於96年11月1 日
    止，共計3 年，而在上開租用土地上經營「牛魔王牛肉麵」
    店，嗣於94年6 月間某日，經交通部公路總局第三區養護工
    程處承辦人員甲○○通知，知悉其開營業使用之鐵皮屋已佔
    用交通部公路總局管理之同地段第25地號土地，並非林長發
    向國有財產局租用之土地範圍後，竟基於意圖為自己不法利
    益之竊佔犯意，未經土地管理機關同意，自94年8 月間起，
    除將原本附圖H 部分所示鐵皮屋予以翻修裝潢，猶陸續在該
    等明知無使用權之系爭25、21之1 地號土地上搭建附圖A3、
    E 、F2、G 部分所示茅草屋、竹棚、茅草簷廊，本於自主占
    有各該地上物之意思而佔用各該部分坐落之土地，並同時在
    其轉租自林長發之上開51地號土地上搭蓋如附圖B 、C 、D
    所示茅草屋3 座，於94年12月間重新擴大開張經營「藍海咖
    啡」店，經交通部公路總局幾番勸導均未獲置理，而於95年
    2 月間委由第三區養護工程處楓港工務養護士甲○○向屏東
    縣警察局枋寮分局舉發丙○○涉嫌竊佔，嗣經囑託內政部土
    地測量局鑑定結果，在系爭25地號土地上占有使用如附圖A
    所示茅草屋、E 所示竹棚、F 、G 所示茅草簷廊、H 所示鐵
    皮屋所示地上工作物，其中A3部分佔有15.46 平方公尺、E1
    部分佔有28.27 平方公尺、F2部分佔有29.52 平方公尺、G1
    部分佔有18.65 平方公尺、H2部佔有90 .74 平 方公尺；就
    系爭21地號土地如附圖所示E2所示16.16 平方公尺、G2所示
    29.23 平方公尺、H3所示93.58 平方公尺，丙○○於97年2
    月29日，與上開21之1 地號土地之管理人簽訂租約而結束其
    違法佔用該部分土地，惟仍繼續佔用上開25地號土地。
二、案經交通部公路總局訴由屏東縣警察局枋寮分局報告臺灣屏
    東地方法院檢察署檢察官偵查起訴。
     理  由
壹、證據能力部分：
  (一)被告以外之人於偵查中向檢察官所為之陳述，除顯有不可信
    之情況者外，得為證據，刑事訴訟法第159 條之1 第2 項定
    有明文。本件證人林長發（已於96年3 月31日死亡）於檢察
    官偵查中之證述並無證據證明顯有顯不可信之情事，依上開
    說明自有證據能力。
  (二)按刑事訴訟法第158 條之3 規定：「證人、鑑定人依法應具
    結而未具結者，其證言或鑑定意見，不得作為證據。」所謂
    「依法應具結而未具結者」，係指檢察官或法官依刑事訴訟
    法第175 條之規定，以證人身分傳喚被告以外之人（證人、
    告發人、告訴人、被害人、共犯或共同被告）到庭作證，或
    雖非以證人身分傳喚到庭，而於訊問調查過程中，轉換為證
    人身分為調查時，此時其等供述之身分為證人，則檢察官、
    法官自應依刑事訴訟法第186 條有關具結之規定，命證人供
    前或供後具結，其陳述始符合第158 條之3 之規定，而有證
    據能力。若檢察官或法官非以證人身分傳喚而以告發人、告
    訴人、被害人或共犯、共同被告身分傳喚到庭為訊問時，其
    身分既非證人，即與「依法應具結」之要件不合，縱未命其
    具結，純屬檢察官或法官調查證據職權之適法行使，此有最
    高法院96年度台上字第3527號判決可資參照。再者，被告以
    外之人於偵查中向檢察官所為之陳述，除顯有不可信之情況
    者外，得為證據，刑事訴訟法第159 條之1 第2 項定有明文
    。本件證人甲○○於檢察官偵查中所為證述，雖未經具結，
    惟其係以交通部總局第三區養護工程處之告訴代理人之身分
    接受檢察官之傳喚訊問，有點名單在卷可憑，依上開說明，
    所為證述自有證據能力，且其於原審法院亦到庭接受被告及
    其選任辯護人之詰問，被告之詰問權亦已獲有保障。
  (三)卷附土地登記簿謄本、複丈成果圖等係主管國家地政之公務
    員職務上製作之證明文書，且與竊佔事實之認定具有關聯性
    ，依刑事訴訟法第159 條之4 之規定，自有證據能力。
  (四)按傳聞法則係針對於被告以外之人於審判外之言詞或書面陳
    述所規範之證據法則，換言之「傳聞證據」係指「審判外」
    所為之「陳述或所發生之敘述性動作」，而提出於法庭用來
    證明該敘述事項之真實性之證據。因此，如非被告以外之人
    於審判外以言詞或書面所為之供述證據，即無傳聞法則之適
    用。卷附照片係利用光學、機械之方式，對於所拍攝內容所
    為忠實且正確之記錄，性質上並非供述證據，故無刑事訴訟
    法第159 條第1 項規定之適用，附此敘明。
  (五)本判決其餘所引租賃契約書、勸道單等審判外之書面陳述，
    惟被告、選任辯護人及檢察官均知係審判外之陳述，惟均表
    示無意見，且院審酌上開文書之取得與作成並無違法之情事
    ，且與本件竊佔罪之相關待證事實具有關聯性，依刑事訴訟
    法第159 條之5 之規定，自有證據能力。
貳、實體部分：
一、訊據上訴人即被告丙○○（下稱被告）對於佔有使用屏東縣
    枋山鄉○○○段21之1 、25、51地號土地如附圖所示A 至H
    部分土地之事實固不諱言，惟矢口否認有何竊佔犯行，辯稱
    ：上開佔用範圍均承租自林長發，伊主觀上並無意圖不法利
    益之竊佔犯意云云。
二、經查：
  (一)坐落屏東縣枋山鄉○○○段25及51地號土地，均係國有而分
    別由交通部公路總局及財政部國有財產局管理之土地；同段
    21之1 號土地係林六五等人共有之土地，有土地登記簿謄本
    3 份附卷可稽（見原審卷第45-54 頁）。被告佔用系爭上開
    3 筆土地如附圖A 至H 部分所示，其中坐落25地號土地部分
    ：包括A3－15.46 平方公尺、E1－28.27 平方公尺、F2－29
    .52 平方公尺、G1－18.65 平方公尺、H2－90.74 平方公尺
    ，共計182.64平方公尺；佔用21之1 地號土地部分：包括E2
    －16.16 平方公尺、G2－29.23 平方公尺、H3－93.58 平方
    公尺部分，共計138.97平方公尺，此經原審法院會同內政部
    土地測量局派員測量屬實，有勘驗筆錄及內政部土地測量局
    鑑定書、鑑定圖（即附圖）各1 份附卷可憑（見原審卷第
    85-89 、91-104頁）。而系爭21之1 地號土地為省道臺1 線
    既成道路之事實，亦經證人甲○○（即交通部總局第三區養
    護工程處楓港工務養護士）於原審審理時證述在卷（見原審
    卷第126 頁）。
  (二)林長發向國有財產局所承租，係坐落屏東縣枋山鄉○○○段
    51地號土地，不及於公路總局管理之25地號或其他土地，所
    承租之土地限用於自任耕作使用之事實，除據證人林長發於
    檢察官偵查中結證在卷外（見偵查卷第22頁），並有其與國
    有財產局於88年9 月1 日簽訂之國有耕地放租租賃契約書在
    卷可參（見警卷第17頁）。被告於原審審理時，固提出93年
    10月25日與林長發簽訂之租賃契約書1 紙用以證所租用者非
    僅止於51地號云云（見原審卷第25頁）。惟該契約書第1 條
    關於租賃標的之規定，除記載「貨櫃屋乙只及其附近空地（
    範圍：北邊至水池南邊線，南邊至榕樹為止）」等語外，租
    約開宗明義即說明租賃標的物為「坐落枋山鄉○○段伍壹地
    號土地上」，顯已明示雙方當事人於簽訂契約時，係以該地
    號土地為特定其標的之方式，自不及於同段25、21之1 地號
    土地。再者，證人林獻瑞（即21之1 地號土地管理人）於原
    審審理時亦證稱：其與被告並不認識，未以其土地出租予被
    告等語（見原審卷第148 頁），是被告對其並無佔有使用25
    及21之1 地號土地之權源應知之甚詳。
  (三)證人甲○○於檢察官偵查中證稱：「（你們何時告知被告該
    土地為國有土地由公路局管理？）94年6 月間被告還在開牛
    肉麵店時，我們就去告知了」、「（佔用你們土地部分你們
    有無出租給林長發？）沒有」等語（見偵查卷第5 頁）；於
    原審審理亦證稱：「伊於94年6 月間會同警察3 次向被告勸
    導，當時以目測就知道佔用到25地號土地，但被告僅表示給
    他一點時間處理；94年6 月以後每到現場伊都有跟被告講，
    之前亦有告知被告」等語（見原審卷第125-126 、第145-14
    7 頁），並有事後經以書面勸導被告之勸導通知單在卷可憑
    （見偵查卷第7 頁）。是被告至遲於94年6 月間即已知悉其
    使用之附圖H 部分所示鐵皮屋坐落之土地已佔用他人所有25
    地號土地無訛。又被告得悉其承租之51地號土地範圍係坐落
    在現場較偏西側部分後，雖表示希望給予時間處理云云，惟
    旋又於94年8 月間，在上開鐵皮屋西側，即其原本向林長發
    承租而得以使用之51地號土地範圍內，加蓋如附圖B 、C 、
    D 部分所示茅草屋3 座以供使用外，不僅未停止佔用上開土
    地，猶重新裝潢翻修附圖H 部分所示鐵皮屋，更進一步加蓋
    附圖A 部分所示茅草屋、E 部分所示竹棚，及附圖F 、G 兩
    部分所示茅草簷廊，擴大其佔用25、21之1 地號土地之範圍
    等情，除據被告於原審行準備程序時自承：「於94年8 月間
    加蓋如附圖B 、C 、D 所示部分，並就附圖G 部分進行施工
    」等語（見原審卷第117 頁反面）。證人即林長發之子乙○○於原審審理時亦證稱：H 、G 附近的茅草屋（即A 、B 、
    C 、D 部分）不是伊父親蓋的」等語（見原審卷第142 頁反
    面、第141 頁）。證人甲○○於原審審理時亦證稱：伊和警
    方勸導時只有附圖所示H 的鐵皮屋，G （茅草簷廊）的部分
    是向外擴建、E （竹棚）也是增建的等語（見原審卷第147
    頁），足徵上開茅草屋、鐵皮屋、茅草簷廊均係被告事後所
    增建或擴建無訛。
  (四)被告於原審審理時雖辯稱：G 與F 部分（即鐵皮屋外圍之茅
    草簷廊）是連在一起，G 的結構本來就有，只增加搭蓋茅草
    ，是後來加蓋上去的云云。惟證人甲○○於原審審理時證稱
    ：「茅草屋（即附圖G 、F 部分茅草簷廊）是整個加蓋上去
    的」等語（見原審卷第147 頁）。衡諸被告上開自行提出與
    林長發所簽訂租約中，就出租當時標的物之情形既僅記載為
    「貨櫃屋（鐵皮屋）乙只及其附近空地」，自以證人甲○○
    所言較為可採。又證人即林長發之子乙○○於原審審理時雖
    證稱：除附圖所示H 部分之主建物鐵皮屋外，G 部分之棚架
    亦為伊父親即林長發所建云云，核與證人甲○○所言略有出
    入。然林長發與國有財產局就51地號土地簽訂租約後，均自
    行管理上開土地，而依證人乙○○所言，其間除偶而經過看
    見外，既非實際參與管理土地及地上物，就林長發與被告之
    租賃內容，猶多根據其父林長發轉述，對於該地上物實際翻
    修、增減情形之描述是否精確，已非無疑；況上開附圖G 、
    F 部分所示茅草簷廊，依其搭建之方式及材質，顯然不堪耐
    久，充其量僅就現場海岸風情有景觀作用，與證人乙○○所
    稱其父先前搭蓋該地上物之目的，係為供放置工具使用之功
    能，迥然不同，而證人甲○○與被告既無仇隙，原已無橫加
    誣攀而自陷偽證罪責之動機，其因承辦本件工作而多次實地
    勘察公路總局管理土地遭佔用情形並予勸導，對其間狀況之
    變化情形，自較乙○○知之更詳，所證亦與上開被告提出之
    租賃契約書所載情狀互核相符，是其所證自較乙○○所證更
    堪採信。
  (五)被告對其佔用上開土地雖辯稱：係因先前與林長發就51地號
    土地之範圍均有誤認而簽訂租約，並無竊佔之犯意云云。惟
    姑不論被告前開搭建附圖A 、E 、F 、G 部分所示地上物，
    係在94年6 月間得悉該土地並非向林長發承租之51地號土地
    後所為，其主觀上就擴大佔用該等部分土地作營業使用，顯
    有為自己不法利益之意圖，已甚明確，其於前開期間與林長
    發同樣就51地號土地訂立契約者，除前述被所提出，形式記
    載為93年10月25日所訂之「租賃契約書」外，尚有警卷所附
    ，依其編排附卷方式應為林長發所提出，記載訂約日期為95
    年1 月1 日之「合約書」1 份（見警卷第16頁）。經兩相對
    照結果：(1)就「期間」部分－前者之租賃期間係自93年11月
    1 日至96年11月1 日，後者約定之期間則僅自95年1 月1 日
    至95年12月31日止，不僅期間較短，猶為前者所完全涵蓋；
    (2)就「對價」部分－前者所定租金為每年10,000元，後者約
    定代價則為1 年7,000 元；(3)就「契約標的」部分，除均明
    示為51地號土地外－前者所定為「貨櫃屋（鐵皮屋）乙只及
    其附近空地」，後者則為承包「地上物椰子、果菜、花卉等
    農作物」，未見記載有「貨櫃屋」。換言之，上開兩契約之
    當事人既均相同，林長發依前者契約內容所獲對價尚可達每
    年10,000元之情形下，卻於約期甫逾3 分之1 之情形下，另
    與被告訂定獲利較低，1 年僅7, 000元之契約，且約定標的
    復明顯將原記載「貨櫃屋」部分予以剔除，足徵林長發顯係
    在94年間得悉其搭建之鐵皮屋已違法佔用公路總局管理之25
    地號土地，而自行中止對該屋之管領支配關係，不再對之主
    張權利，並自95年起與被告重行訂立範圍、對價均相對減縮
    之契約以為替代，此觀證人林長發不僅未再以原契約向被告
    收取約定之10,000元代價，於檢察官偵查中猶急於撇清而證
    稱：（51地號土地）伊是借給他們，伊沒有向他們收錢；7,
    000 元是他們自己給伊的，丙○○1 年給伊7,000 元等語（
    見偵查卷第22頁）；證人林長發之子乙○○於原審審理時亦
    證稱：自林長發死亡後，就沒有再收租金，因為伊認為不合
    法等語（見原審卷第144 頁反面），足徵林長發父子於得悉
    上開情事後，客觀上確已具體表明不再就該等土地上地上物
    主張權利。反觀被告得悉其使用之部分土地為公路總局所有
    時，既僅表示希望給予一段時間處理，對其與出租人林長發
    均欠缺佔用上開51地號以外部分土地之本權，顯然知之甚詳
    ，嗣出租人復與之終止該部分租賃關係並減少收取對價，猶
    已明白宣示中止其先前因認識有誤而搭建鐵皮屋並佔用該部
    分土地所建立之支配關係，乃被告不僅未因自己與林長發就
    該鐵皮屋部分已不具租賃關係而自行解除占有，更積極展現
    其佔用並對該土地實施支配力之作為，強力介入並取代對該
    等土地之事實上管領支配地位，是被告就原本基於租賃關係
    占有該坐落25地號土地上鐵皮屋之狀態終止後，復本於自己
    占有之意思，將附圖Ｈ部分所示鐵皮屋重新翻修，並建立以
    自己獨立之管領關係而為支配之新秩序，自主佔用該部分土
    地之事實，堪予認定。再就其自知悉佔用他人土地，旋即斥
    資翻修、增建地上物以擴大佔用範圍及強度，自主佔用該等
    土地逾2 年後，於96年11月26日在原審審理時，經曉以縱依
    上開93年10月間與林長發簽訂之第1 份租賃契約，要已於96
    年11月1 日屆滿而消滅之事實，而質以尚計劃佔用該土地多
    久始願遷還時，竟表明因已投入資金，至少尚需佔用1 年時
    間云云（見原審卷第117 頁），益徵其係明知違法佔用，且
    為長久佔用該等土地供營業使用，而投入資金整建地上物之
    計畫甚明，其本於意圖為自己不法利益而竊佔該等土地之犯
    罪事實，甚為明顯。
  (六)被告於原審審理時雖提出於97年2 月29日與上開21之1 地號
    土地之管理人簽訂租約而結束其違法佔用該土地之狀態，並
    提出被告就上開有部分坐落25地號土地之地上物，已藉布幔
    將位於該等部分上方室內空間區隔圍出之照片，辯稱：已不
    再佔用該部分土地云云，然該等房屋、棚架之結構乃整體設
    計成形，非如土地可經分割而獨立存在並保有其物理上狀態
    ，是被告丙○○對該房屋、棚架之全部或一部既有使用、支
    配之事實，他人原本就該地上物坐落範圍土地依法所得行使
    之權利，即為之排除而無從行使。被告既因對該土地上坐落
    之房屋等，結構上無從分割之地上物之全部或一部予以支配
    ，其事實上支配力即已及於全部結構涵蓋之範圍，無從割裂
    ，至其是否以布幔區隔，或主觀上未將特定部分列入其規劃
    機能使用之一部，要均屬其對該空間規劃之自主使用方式，
    尚無解其行為對該地上物全部坐落土地具有支配力並排除原
    所有人就該土地之管領支配關係，要無礙其先前對該土地實
    施竊佔行為所生既成佔用狀態之延續。
  (七)綜上所述，被告前揭時地竊佔如上開附圖所示部分之25 地
    號、21之1 地號土地，就25地號土地實施竊佔行為而既成之
    排他占有狀態迄今並仍然存續等情，堪予認定。本件被告犯
    罪事證已臻明確，犯行堪以認定。
三、核被告所為，係犯刑法第320 條第2 項竊佔罪。又其一行為
    竊佔2 人之土地，侵害2 法益，觸犯2 竊佔罪，為同種想像
    競合，應依刑法第55條規定，從情節較重之竊佔交通部公路
    總局管理，如附圖所示部分之25地號土地部分處斷。按行為
    後法律有變更者，適用行為時之法律，但行為後之法律有利
    於行為人者，適用最有利於行為人之法律，刑法第2 條第1
    項定有明文。查被告行為後，刑法第320 條第2 項竊佔罪之
    刑度，為5 年以下有期徒刑、拘役或銀元500 元以下罰金。
    而本件被告於94年8 月間犯罪時，刑法就罰金刑之規定，依
    修正前刑法第33條第5 款規定，罰金刑應處銀元1 元以上，
    並應依修正前罰金罰鍰提高標準條例第1 條規定，就其原定
    數額得提高為2 倍至10倍，但法律已依一定比率規定罰金或
    罰鍰之數額或倍數者，依其規定。惟94年2 月2 日修正公布
    、95年7 月1 日施行之刑法第33條第5 款規定：「罰金：新
    台幣1,000 元以上，以百元計算之」，再依95年6 月14日增
    訂公布之刑法施行法第1 條之1 第2 項規定：「94年1 月7
    日刑法修正時，刑法分則編未修正之條文訂有罰金者，自94
    年1 月7 日刑法修正施行後，就其所定數額提高為30倍，但
    72年6 月26日至94年1 月7 日新增或修正之條文，就其所定
    數額提高為3 倍」，比較修正前、後之罰金刑輕重，該罰金
    刑之最低刑度於修法後已有加重，故以95年7 月1 日修正公
    布施行前之規定較為有利，依刑法第2 條第1 項前段規定，
    應適用行為時之法律，亦即適用修正前之刑法第320 條第2
    項規定科刑。
四、原審認被告犯罪事證明確，據以論罪科刑，固非無見；惟被
    告犯後已將在所竊佔土地上之建物拆除，有被告選任辯護人
    所提出之照片4 幀在卷可憑，原判決未及審酌，尚有未洽，
    被告上訴意旨否認犯行，指摘原判決不當，固無理由，惟原
    判決既有上開可議，自應由本院將原判決撤銷改判。爰審酌
    被告受有國中教育程度、經營違章攤販為業之人，前此並無
    任何犯罪前科紀錄，素行尚可，竊佔國有土地供違規經營咖
    啡屋使用，影響國有海岸土地之維護與保存，破壞自然景觀
    ，並佔用省道臺1 線之預定道路及既成道路土地，影響往來
    人車安全，竊佔之面積為321.61平方公尺，事後已與21之1
    地號之管理權人成立租賃關係，態度尚稱良好等一切情狀，
    量處有期徒刑10月。又竊佔罪為即成犯，於其竊佔行為完成
    時犯罪即成立，以後之繼續竊佔乃狀態之繼續，而非行為之
    繼續（最高法院69年台上字第3118號判例參照）。如前所述
    ，本件被告竊佔之時間在94年6 月間，亦即在96年4 月24日
    以前，所犯雖係刑法第320 條第2 項之罪，惟所宣告之刑未
    逾有期徒刑1 年6 月，合於中華民國96年罪犯減刑條例第2
    條第1 項第3 款之規定減輕其刑2 分之1 ，即有期徒刑5 月
    。又修正前刑法第41條第1 項前段原規定：「犯最重本刑為
    5 年以下有期徒刑以下之刑之罪，而受6 個月以下有期徒刑
    或拘役之宣告，因身體、教育、職業、家庭之關係或其他正
    當事由，執行顯有困難者，得以1 元以上3 元以下折算一日
    ，易科罰金」，且被告行為時之易科罰金折算標準，依修正
    前罰金罰鍰提高標準條例第2 條前段（現已刪除）之規定，
    係就其原定數額提高為100 倍折算1 日，故被告行為時之易
    科罰金折算標準乃以銀元300 元折算1 日，經折算後應以新
    臺幣900 元折算為1 日。惟修正後刑法第41條第1 項前段則
    改為：「犯最重本刑為5 年以下有期徒刑以下之刑之罪，而
    受6 個月以下有期徒刑或拘役之宣告者，得以新臺幣1,000
    元、2,000 元或3,000 元折算一日，易科罰金」，就易科罰
    金之折算標準予以提高，從而以修正前之規定較有利於行為
    人，爰依修正前之規定，就減得之刑，諭知如易科罰金以銀
    元300 元即新台幣900 元之折算1 日之標準。
五、被告前此未曾受有期徒刑以上刑之宣告，有臺灣高等法院被
    告前案紀錄表在卷可按，其經本件偵審程序及刑之宣告，當
    知所警愓，信無再犯之虞，本院對其所宣告之刑以暫不執行
    為適當，爰依刑法第74條第1 項第1 款之規定，併宣告緩刑
    2 年，以啟自新，並觀後效。
據上論斷，應依刑事訴訟法第369 條第1 項前段、第364 條、第
299 條第1 項前段，刑法第2 條第1 項前段、第55條，修正前刑
法第320 條第2 項、第41條第1 項，刑法第74條第1 項第1 款，
中華民國96年罪犯減刑條例第2 條第3 款、第7 條、第9 條，判
決如主文。
本案經檢察官李門騫到庭執行職務。
中    華    民    國    97    年    11    月    12    日
                刑事第  庭  審判長法  官  蕭權閔
                                  法  官  陳吉雄
                                  法  官  李嘉興
以上正本證明與原本無異。
本件判決不得上訴。
中    華    民    國    97    年    11    月    12    日
                                  書記官  郭榮芳
附錄本判決論罪科刑法條：
刑法第320條
意圖為自己或第三人不法之所有，而竊取他人之動產者，為竊盜
罪，處五年以下有期徒刑、拘役或五百元以下罰金。
意圖為自己或第三人不法之利益，而竊佔他人之不動產者，依前
項之規定處斷。
前二項之未遂犯罰之。


司法院資訊處製作；財團法人民間司法改革基金會備份。
